【裁判字號】    97,裁,4548
【裁判日期】    970918
【裁判案由】    進口貨物繳驗不實發票
【裁判全文】
最  高  行  政  法  院  裁  定
                                      97年度裁字第4548號
上  訴  人  承洋股份有限公司
代  表  人  甲○○
訴訟代理人  劉興源  律師
被 上訴 人  財政部基隆關稅局
代  表  人  呂財益
上列當事人間進口貨物繳驗不實發票事件，上訴人對於中華民國
95年9月13日臺北高等行政法院95年度訴字第224號判決，提起上
訴，本院裁定如下：
    主  文
上訴駁回。
上訴審訴訟費用由上訴人負擔。
    理  由
一、按對於高等行政法院判決之上訴，非以其違背法令為理由，
    不得為之，行政訴訟法第242條定有明文。依同法第243條第
    1項規定，判決不適用法規或適用不當者，為違背法令；而
    判決有同條第2項所列各款情形之一者，為當然違背法令。
    是當事人對於高等行政法院判決上訴，如依行政訴訟法第24
    3條第1項規定，以高等行政法院判決有不適用法規或適用不
    當為理由時，其上訴狀或理由書應有具體之指摘，並揭示該
    法規之條項或其內容；若係成文法以外之法則，應揭示該法
    則之旨趣；倘為司法院解釋或本院之判例，則應揭示該判解
    之字號或其內容。如以行政訴訟法第243條第2項所列各款情
    形為理由時，其上訴狀或理由書，應揭示合於該條項各款之
    事實。上訴狀或理由書如未依此項方法表明者，即難認為已
    對高等行政法院判決之違背法令有具體之指摘，其上訴自難
    認為合法。
二、上訴人於民國92年9月4日委由新中旅通運股份有限公司向被
    上訴人申報自日本進口柴油巴士底盤（KC-NQR70PBL）乙批
    （報單號碼：第AW/D2/92/295A/02010號），原申報完稅價
    格為新臺幣（下同）163萬9,120元，經被上訴人依行為時（
    下同）關稅法第14條第1項規定，暫按上訴人申報事項，先
    行徵稅驗放，事後再加審查。嗣被上訴人據財政部關稅總局
    驗估處查價結果，以其原申報價格偏低，自無關稅法第25條
    交易價格之適用，且未能提供合理說明或付款單據證明，乃
    依同法第31條規定，參考其他進口日系相同功能及特性車輛
    之進口價格，採最低進口價格為依據核估系爭車輛完稅價格
    ，通知上訴人繳納應補徵稅費。上訴人不服，申請復查，未
    獲變更，提起訴願，經財政部以93年10月6日臺財訴字第092
    0049510號訴願決定將原處分（復查決定）撤銷，囑由被上
    訴人另為處分。嗣被上訴人複核調查結果，以上訴人確有繳
    驗不實發票偷漏關稅之情事，乃重行核估系爭來貨完稅價格
    為234萬1,600元，改依行為時海關緝私條例第37條第1項及
    第44條規定，處上訴人所漏關稅額2倍之罰鍰計51萬9,836元
    ，並追徵所漏進口稅款計45萬9,906元，及依貨物稅條例第3
    2條第10款、加值型及非加值型營業稅法第51條第7款規定，
    按所漏貨物稅額14萬4,359元處5倍之罰鍰計72萬1,700元（
    計至百元止）及所漏營業稅額5萬5,338元處3倍之罰鍰計16
    萬6,000元（計至百元止）。上訴人不服，申請復查，復查
    決定將罰鍰額變更為所漏營業稅額5萬5,338元之2倍計11萬
    6,000元（計至百元止）外，其餘仍維持原處分。上訴人不
    服，遂循序提起本件行政訴訟。案經原審駁回其訴。本件上
    訴人對於高等行政法院判決上訴，其上訴意旨略以：動力貿
    易公司非上訴人所設立，動力貿易公司與五十鈴公司之交易
    與上訴人無涉，原審以動力貿易公司與五十鈴公司之發票價
    格核定本案進口價格，有違證據法則等語，雖以該判決違背
    法令為由，惟核其上訴理由狀所載內容，係就原審取捨證據
    、認定事實之職權行使，指摘其為不當，並就原審已論斷者
    ，泛言未論斷，或就原審所為論斷，泛言其論斷矛盾，而非
    具體表明合於不適用法規、適用法規不當、或行政訴訟法第
    243條第2項所列各款之情形，難認對該判決之如何違背法令
    已有具體之指摘。依首揭說明，應認其上訴為不合法。至上
    訴意旨另主張被上訴人核定之進口價格，未准扣除上訴人支
    付五十鈴公司之防治污染檢驗費乙節，查原判決以本件事證
    已臻明確，明兩造其餘攻擊防禦方法與裁判結果不生影響
    ，不逐一論述，於法核無違誤。上訴人仍執上詞指摘原判決
    不當，亦難謂合法，併此明。
三、據上論結，本件上訴為不合法，依行政訴訟法第249條第1項
    前段、第104條、民事訴訟法第95條、第78條，裁定如主文
    。
中    華    民    國    97    年    9     月    18    日
                    最高行政法院第二庭
                        審判長法官  高  啟  燦
                              法官  黃  淑  玲
                              法官  曹  瑞  卿
                              法官  黃  合  文
                              法官  廖  宏  明
以  上  正  本  證  明  與  原  本  無  異
中    華    民    國    97    年    9     月    19    日
                              書記官  彭  秀  玲


司法院資訊處製作；財團法人民間司法改革基金會備份。
